最高法院民事裁定　　　　　　一○○年度台上字第一五九二號
上　訴　人　陳一弘
　　　　　　陳義弘
　　　　　　陳龍弘
　　　　　　陳劉珍
　　　　　　陳德光
　　　　　　陳德全
　　　　　　陳秀麗
　　　　　　陳秀華
　　　　　　陳德亮
共　　　同
訴訟代理人　吳宏城律師
被 上訴 人　陳東南
　　　　　　陳東壽
　　　　　　陳東裕
　　　　　　陳東俊
　　　　　　陳東永
共　　　同
訴訟代理人　黃銘照律師
上列當事人間請求土地所有權移轉登記事件，上訴人對於中華民
國九十九年十月十二日台灣高等法院第二審更審判決（九十八年
度重上更(三)字第五八號）提起上訴，本院裁定如下：
    主  文
上訴駁回。
第三審訴訟費用由上訴人負擔。
    理  由
按上訴第三審法院，非以原判決違背法令為理由，不得為之。又
提起上訴，上訴狀內應記載上訴理由，其以民事訴訟法第四百六
十九條所定事由提起第三審上訴者，應於上訴狀內表明：原判決
所違背之法令及其具體內容、暨依訴訟資料合於該違背法令之具
體事實。其依同法第四百六十九條之一規定提起上訴者，並應具
體敘述為從事法之續造、確保裁判之一致性或其他所涉及之法律
見解具有原則上重要性之理由。同法第四百六十七條、第四百七
十條第二項分別定有明文。而依同法第四百六十八條規定，判決
不適用法規或適用不當者，為違背法令；依同法第四百六十九條
規定，判決有該條所列各款情形之一者，為當然違背法令。是當
事人提起第三審上訴，如合併以同法第四百六十九條及第四百六
十九條之一之事由為上訴理由時，其上訴狀或理由書應表明該判
決所違背之法令條項，或有關判例、解釋字號，或成文法以外之
習慣或法理等及其具體內容，暨係依何訴訟資料合於該違背法令
之具體事實，並具體敘述為從事法之續造、確保裁判之一致性或
其他所涉及之法律見解具有原則上重要性之理由。如未依上述方
法表明，或其所表明者與上開法條規定不合時，即難認為已合法
表明上訴理由，其上訴自非合法。本件上訴人對於原判決提起第
三審上訴，雖以該判決違背法令為由，惟核其上訴理由狀所載內
容，係就原審取捨證據、認定事實之職權行使所論斷：被上訴人
陳東南、陳東壽、陳東裕、陳東俊（下稱陳東南等四人）主張陳
英芳、陳群芳於民國六十八年十二月八日出具系爭協議書，同意
將系爭自耕保留部分土地應有部分，辦理交換移轉登記予伊平均
分別共有之事實，業已提出系爭協議書、切結書為證，且經憲兵
學校鑑定其上印文與印鑑證明所示之印文相符。又被上訴人陳東
永主張其與陳英芳、陳群芳於六十八年九月二十七日簽訂系爭買
賣契約，由其買受頂埔段三八八之一、三八九、三九○地號土地
應有部分，且已支付買賣價金，業據提出系爭買賣契約書為證，
且經憲兵學校及憲兵司令部鑑定其上印文與印鑑證明書相符。被
上訴人請求陳群芳之繼承人即陳劉珍、陳德光、陳德全、陳秀麗
、陳秀華、陳德亮就其被繼承人陳群芳所有如原判決附表一之二
（包括附表二之二）所示土地應有部分辦理公同共有繼承登記；
被上訴人陳東南等四人依系爭協議書請求陳英芳之繼承人即上訴
人陳一弘、陳義弘、陳龍弘（下稱陳一弘等三人）、陳群芳之繼
承人即上訴人陳劉珍等六人將原判決附表一之三及一之四所示土
地應有部分移轉登記為陳東南等四人平均分別共有；被上訴人陳
東永依系爭買賣契約書請求上訴人陳劉珍等六人及陳一弘等三人
將原判決附表二之三及二之四所示土地應有部分移轉登記為陳東
永所有，應予准許等情，指摘為不當，並就原審已論斷者，泛言
謂為違法，而非表明該判決所違背之法令及其具體內容，暨依訴
訟資料合於該違背法令之具體事實，更未具體敘述為從事法之續
造、確保裁判之一致性或其他所涉及之法律見解具有原則上重要
性之理由，難認其已合法表明上訴理由。依首揭說明，應認其上
訴為不合法。
據上論結，本件上訴為不合法。依民事訴訟法第四百八十一條、
第四百四十四條第一項、第九十五條、第七十八條、第八十五條
第一項前段，裁定如主文。
中    華    民    國  一○○  年    九    月  二十二  日
                      最高法院民事第三庭
                          審判長法官  劉  延  村  
                                法官  許  澍  林  
                                法官  黃  秀  得  
                                法官  鄭  雅  萍  
                                法官  魏  大  喨  
本件正本證明與原本無異
                                      書  記  官  
中    華    民    國  一○○  年    十    月    四    日
                                                      Ｅ